# 减资验资中对净资产的考虑

提问人：周运考 时间：2011-08-24 19:08:56
1 、亏损企业减资折价减资为妥， 2 、减资后净资产成负数，可在验资报告强调段披露。

回答人：chenyiwei
基本赞同。尽管法律法规没有禁止性规定，但这样做事实上更进一步削弱了对债权人的保障基础，存在被法院或工商机关认定为变相抽逃出资的风险，仍存在法律风险。